臺灣基隆地方法院民事裁定　　　　　　 100年度事聲字第13號
異　議　人　萬泰商業銀行股份有限公司
法定代理人　盧正昕
代　理　人　莊政文
相　對　人　田珍珠
上列異議人對於本院司法事務官於民國99年9 月30日所為98年度
執消債更字第70號認可更生方案裁定聲明異議，本院裁定如下：
    主  文
異議駁回。
    理  由
一、按關於更生或清算之程序，除本條例別有規定外，準用民事
    訴訟法之規定，消費者債務清理條例第15條定有明文。次按
    當事人對於司法事務官處理事件所為之終局處分，得於處分
    送達後10日之不變期間內，以書狀向司法事務官提出異議。
    司法事務官認前項異議有理由時，應另為適當之處分；認異
    議為無理由者，應送請法院裁定之。法院認第一項之異議為
    有理由時，應為適當之裁定；認異議為無理由者，應以裁定
    駁回之，民事訴訟法第240條之4第1至3項亦定有明文。查本
    院司法事務官於民國99年9 月30日所為之98年度執消債更字
    第70號裁定，已於同年10月11日送達異議人，有該裁定及本
    院送達證書各1 份附卷可憑，異議人於99年10月20日提出異
    議，有異議人所提出之異議狀附卷可按，經司法事務官認異
    議無理由而送請本院裁定，符合上開法律規定，合先敘明。
二、本件異議意旨略以：依債務人自陳，其目前每月收入僅為新
    台幣（下同）17,000元，惟此一薪資收入明顯低於行政院所
    公布之最低薪資（自96年7月1日起為17,280元），觀債務人
    現年僅35歲，當屬青壯之年，且其二子女亦均為國、高中之
    學生，平日生活已不需由債務人全天候之照顧，自應有再重
    新投入職場之計畫，以謀求穩定且較為優渥之工作才是，非
    以消極心態賺取微薄之收入而滿足。是債務人於其身體健康
    無虞之下，長期僅以賺取17,000元之收入而滿足，實難謂其
    已盡全力於償還債務。又債務人之名下目前仍擁有汽車一部
    ，尚欠車貸30餘萬元，惟以債務人之收支觀之，縱讓其節衣
    縮食亦已所剩無幾，其更生方案已顯無履行之可能，如何能
    再支付汽車貸款？若是，則顯有其他收入來源或有隱匿其他
    可運用財產之嫌，自已符合消費者債務清理條例第63條第 1
    項第9 款之規定，法院應不認可其更生方案。並聲明：原裁
    定廢棄等語。
三、經查：
(一)本件債務人聲請更生，前經本院裁定開始更生程序並命由司
    法事務官進行更生程序，並經本院司法事務官裁定認可更生
    方案，有本院97年度消債更字第423 號裁定、98年度執消債
    更字第70號裁定等件在卷可稽。觀諸前開裁定認可之更生方
    案，其條件為自認可更生方案裁定確定後之次月起，以每一
    月為一期，共計清償96期（8 年），分三階段清償，第一階
    段為第1至第36期，每期清償1,000元，第二階段為第37至第
    60期，每期清償1,500 元，第三階段為第61期至96期，每期
    清償7,700元，清償金額總計為349,212元，清償成數占已申
    報之無擔保及無優先權債權（各債權銀行）之百分之30.44
    。
(二)異議人固以「債務人於其身體健康無虞之下，長期僅以賺取
    17,000元之收入而滿足，實難謂其已盡全力於償還債務，而
    主張債務人現應積極尋求更高收入之工作以增加收入，認系
    爭更生方案僅以債務人目前月薪為其收入之認定不合理」云
    云聲明異議。惟按本條例之立法目的，係在使陷於經濟上困
    難之消費者，得依本條例清理債務，以妥適調整其與債權人
    間之權利義務，並重建其經濟生活，是更生方案之條件是否
    公允，當係以債務人是否以其現有之資力，扣除必要生活支
    出後，已盡其最大能力清償為斷。至於債務人日後收入是否
    得以增加，乃屬無法明確衡量、將來不可預測之事，自無由
    據以為更生方案是否公允之判斷基礎。是以債務人以現有薪
    資為其更生方案之收入數額，難認為不公允。異議人萬泰銀
    行徒以債務人每月收入僅17,000元，現應積極尋求更高收入
    之工作以增加收入為由，認系爭更生方案僅以債務人目前月
    薪為其收入之認定，顯不合理云云，自無足採。至於債務人
    現仍以自用小客車代步乙節，經查債務人所有之自用小客車
    係2003年出廠、排氣量1998CC之日產汽車，早逾財政部規定
    之耐用年限，殘餘價值並不高，再者，債務人每月所預留之
    必要生活費用，與內政部社會司所公佈之99年度每人每月最
    低生活費用相當，是若債務人能有效運用該金額而未有額外
    支出，自無不許之理。
四、綜上所述，債務人並無本條例第63條、第64條第2 項所定不
    得認可之消極事由存在，故不經債權人會議可決，予以認可
    該更生方案，經核並無不合。從而異議人聲明異議，非有理
    由，應予駁回。爰裁定如主文。
中    華    民    國    100  年    2    月      1     日
                  民事庭法  官  徐世禎
以上正本係照原本作成。
如對本裁定抗告，應於本裁定送達後10日內，向本院提出抗告狀
，並繳納抗告費新台幣1000元。
中    華    民    國    100  年    2    月      1     日
                        書記官  陸清敏